【裁判字號】    95,勞簡上,1
【裁判日期】    950712
【裁判案由】    給付資遣費
【裁判全文】
臺灣板橋地方法院民事判決             95年度勞簡上字第1號
上  訴  人  戊○○
訴訟代理人  陳殷朔律師
被上 訴 人  聯安保全股份有限公司
法定代理人  甲○○
訴訟代理人  吳發隆律師
            丁○○
            乙○○
上列當事人間請求給付資遣費事件，上訴人對於中華民國94年11
月23日本院板橋簡易庭94年度板勞簡字第21號第一審判決提起上
訴，經於中華民國95年6月28日言詞辯論終結，本院判決如下：
    主          文
上訴駁回。
第二審訴訟費用由上訴人負擔。
    事 實 及 理 由
壹、當事人之主張：
一、上訴人方面：
    聲明：(一)原判決廢棄。(二)被上訴人應給付上訴人新臺幣（下
    同）140,500 元及自起訴狀繕本送達翌日起至清償日止按週
    年利率百分之五計算之利息。
    其陳述除與原判決記載相同者，茲引用之外，補稱：
(一)原審判決上訴人敗訴之理由不外有：上訴人係於民國94年
    1 月10日辦理離職手續，足見上訴人係早於93年12月9 日以
    不到職之事實行為表示離職之意思表示。上訴人主張被上
    訴人以不能勝任工作為由而解僱上訴人之事實，並未提出事
    證以證明之（見原判決第3 頁第1 行）。被上訴人主張上
    訴人係於接受總幹事王河平之訓誡後，自行表示不做了（自
    行請辭而離職）等情，自非無據（見原判決第4 頁第1 行）
    。上級主管王愛飛是經由下級主管王河平之報告，始得知
    上訴人係因接受王河平主管之訓誡後，始拂袖離去，事後仍
    願為之轉圜而代為轉調工作地點，但仍為上訴人所拒，尤見
    其亦無解僱上訴人之意思表示（見原判決第4 頁第13至15行
    ）。上訴人無法提出主管王河平於93年12月9 日上班時，
    有當場交付解僱命令或令其辦理離職手續。以及上訴人於94
    年1 月10日始前往填寫離職書，被告於94年1 月13日始將上
    訴人之勞健、保辦理退保，並註明係94年1 月10日離職。故
    上訴人主張主管王河平於93年12月9 日上班時告知解僱並已
    另僱他人工作，係主觀之臆測，並不足以認定被上訴人有解
    僱上訴人意思表示之事實存在（見原判決第4頁 第19行起至
    28行止）。被上訴人否認有逼迫上訴人填寫離職單，上訴
    人復未提出任何事證以證明主管王河平有逼迫上訴人填寫離
    職單之事實。（見原判決第4 頁倒數第1 行起至第5 頁第1
    行止）。離職申請單上訴人雖未簽名，但上訴人已自認申
    請單上其餘基本資料係上訴人親自書寫，已見上訴人當時顯
    有離職之意。（見原判決第4 頁第13行起至第15行止）。
    上訴人自93年12月9 日起未到職上班，於一個月後即94年1
    月10日始前來辦理離職手續，並提出離職申請單，足見上訴
    人於93年12 月9日即以不到職之事實行為，表示離職之意思
    表示，亦不因其事後未於離職申請單上親自簽名，而謂其並
    無離職之意思。（見原判決第5 頁第4 行起至第7 行止）。
(二)以上原審之判決理由，其認事用法，顯然有重大違誤，不能
    再予維持，自應予以廢棄改判如上訴聲明，理由如下：
  １、被上訴人訴訟代理人於94年8 月17日陳稱：上訴人係於94
      年1 月10日表示辭職之意思，被上訴人所舉之證人王河平
      、王愛飛分別於94年9 月21日、94年10月26日到庭證稱：
      上訴人係於93 年12 月7 日下午下班後表示辭職之意思，
      足證原判決之採證違法。
  ２、依被上訴人於94年8 月17日答辯（一）狀所提之五項證物
      ，均在指上訴人於值勤時經常帶有酒味，對現場勤務經常
      處理不力，即足以證明被上訴人於93年12月9 日係以上訴
      人不能勝任工作為由而解僱，並非無事證。
  ３、原判決僅依證人王河平與王愛飛之證詞：『上訴人係於接
      受總幹事王河平之訓誡後，自行表示不做了』。而認定上
      訴人係於九十三年十二月九日下班時自行請辭而離職。惟
      證人王河平與王愛飛之證詞，顯然具有下列之重大瑕疵，
      自無證據能力，依法不得採為有利於被上訴人之證據：
   (1)被上訴人之訴訟代理人於94年8 月17日言詞辯論庭時自承
      ：上訴人於九十三年十二月九日上班時間有到警衛室（崗
      哨），於看到丙○○代班就走人（離去）。此即足以證明
      上訴人於93年12月9 日係去服勞務，非洽領薪資，因薪資
      係直接存入銀行帳戶，而且九日亦非領薪時間。
   (2)二位證人均為被上訴人公司現任之受僱人，尤其主管王河
      平對上訴人平時之工作表現，即存有成見，彼等二人保住
      自已之工作，必會偏袒被上訴人公司，其證言難期公正。
   (3)證人王愛飛證稱：『王河平只向我報告說，社區有反應上
      訴人喝酒上哨不適任之事，但沒有向我報告說上訴人請求
      辭職之事』。（見原判決第4 頁第3 行至6 行），只能證
      明主管王河平於93年12月9 日下午確實有以上訴人不能勝
      任工作為由而解僱上訴人，並無法證明上訴人於93年12月
      9日下班時有向主管王河平表示辭職之意思。
   (4)從上訴人於93年12月9 日下午5 點，行政人員下班後，猶
      到自已值勤崗哨去，即為上訴人為向被上訴人服勞務之意
      思表示。但因被上訴人已另僱丙○○值勤，導致上訴人無
      班可上，並不是上訴人拒服勞務。主管王河平雖證稱：『
      上訴人於93年12月9 日雖有到社區去，但目的是要領11月
      份之薪資，而不是為服勞務』（見原判決第3 頁12、13行
      ）惟因它純係王河平為偏袒被上訴人之陳述，與事實有悖
      ，不足採信。理由為薪資係固定於每月10日之白天以轉帳
      之方式發放，而不是由主管王河平於12月9 日下班後發放
      。
   (5)從上級主管王愛飛證稱：『伊是經由下級主管王河平之報
      告，始得知上訴人係因接受王河平主管之訓誡後，始拂袖
      離去，事後仍願為之轉圜而代為轉調工作地點，王河平並
      未向伊報告說上訴人有請求辭職』，可得而知，上訴人於
      93 年12 月7 日係因下班回家之離去（拂袖離去），而不
      是請求辭職之離去。蓋因上訴人於93年12月7 日未有請求
      辭職，本職還存在，上級主管王愛飛才會說願代為轉調工
      作地點。否則上訴人如真於93年12月7 日已自動辭職，上
      級主管王愛飛即無法再對上訴人為轉調工作之服務。
   (6)按雇主對勞工發佈解僱命令，並不以書面之積極方式為限
      ，本件雇主係以消極方式（拒給上訴人服勞務之機會）而
      發佈解僱命令，故原判決以上訴人無法提出主管王河平於
      93 年12 月9 日上班時，有當場交付解僱命令或令其辦理
      離職手續，而認定被上訴人於93年12月9 日未解僱上訴人
      ，不無違誤。
   (7)從原證三保全人員訓練護照及原證十上訴人之退保表，明
      載上訴人係於94年1 月10日辭職，此與證人王河平所陳，
      上訴人係於93年12月7日以口頭請辭有所不符。
   (8)上訴人為另找保全人員之工作，必須從被上訴人處取回保
      全人員訓練護照。惟被上訴人堅以上訴人必須同時填寫離
      職單為交換條件，此即為被上訴人逼迫上訴人填寫離職單
      之事實，後來上訴人在很無奈之情況下，才填寫原證二之
      離職單，由於該離職單上，僅記載員工之姓名戊○○，未
      記載離職之原因是否為辭職？亦未記載預定離職之日期及
      提出申請日期，更未在申請人欄上簽名蓋章（空白），何
      況離職單上只見襄理丁○○簽章，未見服務、人事、財務
      單位主管之簽章，故單由該張離職單，尚無法證明上訴人
      係於93年12月7 日有自動辭職之事實。
   (9)主管王河平所證：『上訴人於93年12月7 日係因腳潰爛已
      無法行走，為醫腳而辭職』，顯係虛偽之詞，不足採信。
      蓋因上訴人否認有腳潰爛已無法行走之事實，王河平並未
      提出事證以證明上訴人有腳潰爛而致無法行走之事實。足
      見被上訴人確有解僱上訴人意思表示之事實存在。
  (10)上訴人於九十三年十二月七日下午，係於下班後回家而離
      去工作地點，自始並無辭職之意甚明，被上訴人徒以主管
      王河平所證：『上訴人有口頭跟我說，他不做了』，即謂
      上訴人係自動辭職云云，乃係主管王河平主觀之臆測，並
      不足以證明上訴人有自動辭職之事實存在。
  (11)上級主管王愛飛說，上訴人於93年12月7 日很生氣一句話
      不說就離開哨所，與主管王河平所說上訴人係由管理室（
      非哨所）離開不一，離開時間亦不同。
  (12)被上訴人之訴訟代理人於台北縣政府勞工局調解時供稱：
      上訴人係不滿調職才辭職（詳附件之調解書），證人王河
      平與王愛飛則證稱：係因不滿酗酒上哨被訓誡才辭職，供
      詞不一，難令置信。
  (13)證人王河平於94年9 月21日證稱：離職申請單即是辭呈，
      是伊個人之意見，不具證據能力。何況離職申請單，未經
      上訴人之簽名蓋章，亦未經各科室主管核章，不但不具離
      職申請單之文書效力，而且更不具辭呈之文書效力。
  (14)證人王河平供稱：上訴人於離開辦公室直接回家。證人王
      愛飛則說上訴人係於離開崗哨直接回家。證人王河平供稱
      ：未叫上訴人提出辭呈，亦未向主管王愛飛報告上訴人請
      求辭職之事。證人王愛飛則說：王河平於九十三年十二月
      七日當天（第一時間）即向伊報告上訴人請求辭職之事，
      並有要王河平叫提出辭呈，供詞不一致，難令置信。
(三)證據：援用第一審所提證據。
二、被上訴人方面：
    聲明：請求駁回上訴。
    其陳述除與原判決記載相同者，茲引用之外，補稱：
(一)按「當事人主張有利於己之事實者，就其事實有舉證之責任
    。」，民事訴訟法第277 條定有明文。上訴人主張伊係遭被
    上訴人公司解僱，依法自應就其所主張有利於己之事實負舉
    證之責。
(二)被上訴人公司確無所謂將上訴人解僱之情事存在：
  １、上訴人執勤表現不良，時有酗酒鬧事之情事，為「青山雄
      觀」社區住戶所週知，業已違反被上訴人公司制訂之「現
      場人員獎懲規定」第45條「值勤飲酒或酒後執勤不能處理
      狀況」之規定，並迭經「青山雄觀」社區管理委員會再三
      要求被上訴人公司將上訴人予以撤換，乃上訴人固可謂已
      達所謂「對於所擔任之工作確不能勝任」之程度，被上訴
      人公司本可依章解僱上訴人；惟因「青山雄觀」社區總幹
      事即證人王河平顧念同事之誼，深感現今大環境中年再就
      業之不易，多次為上訴人求情開脫，「青山雄觀」社區管
      委會始勉予同意留任上訴人，惟附帶但書條件：如若上訴
      人有再犯之情事，即絕不再予宥恕。
  ２、詎上訴人嗣又故態復萌，再度發生酒後上哨及執勤不力之
      情事，社區管委會及住戶均再三向被上訴人公司反應，並
      發函堅決要求被上訴人公司將上訴人撤換，證人王河平始
      再次於93年12月7 日訓誡上訴人，從未給予上訴人任何實
      質之懲處，實可謂對上訴人仁至義盡矣，何來任何所謂「
      成見」云云之有！
  ３、至上訴人辭職後，證人王河平、王愛飛等人亦係基於上述
      之善意及情誼，主動願再為上訴人安排就業機會，並非所
      謂調職，更不能藉此證明兩造間之僱傭關係仍繼續存在。
(三)上訴人從未曾有任何民法第235 條所規定之「以準備給付之
    事情，通知債權人，以代提出」之情事：
  １、按「債務人非依債務本旨實行提出給付者，不生提出之效
      力。但債權人預示拒絕受領之意思，或給付兼需債權人之
      行為者，債務人得以準備給付之事情，通知債權人，以代
      提出」，為民法第235 條所明定。
  ２、上訴人自93年12月7 日通知被上訴人公司謂伊將於93年12
      月9 日起辭職之後，即從未曾再依排定之班表回至案場上
      哨執勤，縱上訴人於93年12月9 日曾至案場崗哨，上訴人
      見有訴外人丙○○在場執勤，即未發一語即行離去，始終
      從未曾向其直屬上司即證人王河平或被上訴人公司提出任
      何疑問或表示異議，亦從未表示伊有繼續為被上訴人公司
      工作之意思，足證上訴人顯係主動辭職而非突遭被上訴人
      公司解僱。
  ３、末按，依上訴人於94年1 月27日所寄發予被上訴人公司、
      「青山雄觀管委會」及台北縣政府之台北郵局第181 支局
      第4 號存證信函內容觀之，除要求被上訴人公司給付伊93
      年12月份之薪資外，更尤未曾提及伊係遭被上訴人公司解
      僱要求被上訴人公司給付資遣費云云之情事，是證上訴人
      所謂「遭解僱」云云乙節，確非屬實。況上訴人若係遭被
      上訴人公司解僱，又豈有可能再於94年1 月10日自願親至
      被上訴人公司填寫離職單，復未作任何保留或表示任何異
      議？在在益足證明上訴人之主張及陳述，均確非屬事實。
(四)證據：除援用第一審所提證據外，補提員工離職申請書暨會
    辦單勞工保險退保申報表暨全民健康保險第一、二、三類保
    險對象退保（轉出）申報表等影本為證據，並聲請訊問證人
    丙○○。
貳、得心證之理由：
一、上訴人於原審起訴主張其自民國90年3 月4 日起受僱於被上
    訴人公司，擔任保全員工作，每月工資為27,000元，並經被
    上訴人派駐於台北縣深坑鄉○○路196 號「青山雄觀社區」
    ，擔任保全員等事實，為被上訴人所不爭執，則上訴人上開
    主張自堪信為真實。
二、上訴人又主張其於92年12月9 日下午上訴人前往公司上班時
    ，遭被上訴人主管王河平告知已遭被上訴人解僱，被上訴人
    係以上訴人不能勝任工作為由而逕為終止勞動契約，上訴人
    並非事後於94年2 月間不願接受調換工作而自請辭職，係在
    被上訴人之逼迫下始填寫員工離職申請單，自始並無自請辭
    職之意，為此主張依勞動基準法第11條第1 項第5 款、第16
    條、第17條第1 款、第2 款規定，請求被上訴人應給付資遣
    費113,500 元及預告工資27,000元，合計140,500 元等語；
    則為被上訴人所否認，並以上訴人任職後，時有到班上哨前
    飲酒情形，於92年初並多次於值勤時藉酒鬧事，迭經該社區
    管理委員會要求被上訴人予以撤換，惟經被上訴人派駐該社
    區擔任總幹事之王河平為之致歉求情，該社區管理委員會始
    勉予同意上訴人繼續留任，但上訴人事後於93年間仍故態復
    萌，於93年12月7 日再度酒醉上哨，被上訴人派駐於該社區
    之總幹事王河平即予以當面告誡，惟上訴人非但不服督導，
    反而對王河平大聲咆哮，當場表示自93年12月9 日（按次日
    即12月8 日為上訴人休假日）起即不再上班，隨即離去，被
    上訴人獲總幹事王河平報告後，調派第三人丙○○暫代上訴
    人93年12月9 日勤務，上訴人於93年12月9 日前來時見第三
    人丙○○值勤，不由分說即大怒而去，事後上訴人即未曾再
    至「青山雄觀社區」上班，亦未與被上訴人聯絡，迨至93年
    12月下旬，被上訴人公司主管王愛飛前往另一所簽約經管案
    場台北縣深坑鄉○○鄉○ 段268 號「信義財貿忠園區」督導
    時，於警衛室巧遇被上訴人，乃告知上訴人上址園區即將缺
    員，願再給予上訴人一次機會，安排上訴人出任該園區之保
    全員，但仍遭上訴人拒絕，是被上訴人主管王愛飛乃告知上
    訴人仍應按公司規定辦理離職手續，本件確係上訴人自行離
    職，並非被上訴人以不能勝任工作為由解僱上訴人，被上訴
    人自無給付上訴人預告工資及資遣費之義務等語資為抗辯。
    經查，上訴人於93年12月9 日起即未曾再前往被上訴人調派
    之前述「青山雄觀社區」服勤之事實，乃兩造所不爭執，惟
    上訴人所主張被上訴人係以勞動基準法第11條第1 項第5 款
    規定之勞工對於所擔任之工作不能勝任為由而未經預告逕行
    終止勞動契約，但上訴人此部分主張並未舉證以證明其此一
    主張屬實，而據上訴人派駐於前述「青山雄觀社區」擔任總
    幹事並負責督導上訴人工作之證人王河平於原審到庭結證陳
    稱：「原告之前有在青山雄觀擔任保全人員，是我的下屬，
    原告之前任職，經常帶者酒意上班，遭住戶向我抱怨，93年
    12月7 日那天原告與我發生口頭爭執，因為之前一個月原告
    腳有潰爛，不能巡邏，我體諒他，只要他管制現場人車進出
    ，但原告卻不處理現場情況，造成住戶不耐煩，反應到主委
    那邊，在93年12月3 日，社區主委要求我把原告調走，之後
    我就一直開導他，原告就不耐煩，12月7 日那天要下班時，
    我又把他留下來要開導他，原告就惱羞成怒，口頭跟我說，
    他不做了，他就騎車走了，隔天他是休假，12月9 日他沒有
    來上班，但是有來社區我辦公室找我，談他上個月的薪水，
    他要把薪水結清，我們是10日發薪水，9 日那天我無法給他
    ，我有跟他說請他不要那麼衝動，我會向公司說把他調到輕
    鬆的單位去，但原告說他不要，他想要休息去醫他的腳，他
    並沒有說他還要繼續上班，因為他的腳已經無法正常行走。
    王愛飛是我們的主管，後來遇到原告，出於好意，問他另外
    有一個缺，問他要不要來上班，但原告仍然拒絕，我們公司
    沒有把原告解僱，是原告自己要走。」、「原告有向我表達
    辭意，我有向公司主管王愛飛講，我有跟原告說等他腳好了
    以後，我再幫他找一個另外好一點的工作，我與原告共事好
    幾年，有一定的情誼在，我向王愛飛講，原告不做了之後，
    要趕緊找人來補班，我當時的想法，原告在我們這裡是無法
    做了，希望將來幫他找一個好一點的工作。我是希望他仍然
    在公司作，但是換到另外一個社區去當保全員，但原告仍然
    表示拒絕，說他要先把腳醫好。」（見原審94年9 月21 日
    言詞辯論筆錄，第58頁），可見上訴人係於其現場主管王河
    平對其不盡心完成工作加以訓誡後，上訴人自行主動表示不
    願繼續擔任此一工作，且參諸上訴人所自承其於93年12月9
    日前往該社區時，已經見到第三人丙○○在其應服勤之崗哨
    內服勤，惟依常理判斷，倘若是上訴人於93年12月9 日確係
    前往該社區服勤，則上訴人理應按照排定時間到達，其所能
    遇見者，應為服在其排定時間前一班之保全員，而不應是頂
    替上訴人服該班崗哨勤務之第三人丙○○，可見上訴人於93
    年12月9 日當天並非按照原定排班表排定之時間前往該社區
    ，而係於晚於原定應上班時間之後，第三人丙○○已經進入
    社區崗哨內開始服勤後方到達該社區，顯見當天上訴人前往
    該社區並非為前往工作而前往，再參以倘若上訴人於93年12
    月7 日未曾對被上訴人公司派駐於該社區之總幹事告以不繼
    續為被上訴人工作，被上訴人當不可能另外調派第三人於原
    定排班表中應由上訴人服勤之時段中頂替上訴人之工作，綜
    合上述情節觀之，可見證人王河平於原審所稱之情節應屬真
    實，而堪以採信；而勞工雖無勞動基準法第14條第1 項各款
    規定之事由，本得自由辭去工作，僅於勞工若有勞動基準法
    第14條第1 項各款規定之事由，除得不經預告終止勞動契約
    外，尚可依同條第4 項規定準用同法第17條規定，向雇主請
    求給付資遣費，勞工若非基於勞動基準法第14條第1 項各款
    原因終止勞動契約者，勞工不得向雇主請求資遣費而已，故
    關於兩造間之勞動契約，實於上訴人在93年12月7 日與被上
    訴人公司直接督導上訴人之主管王河平對話時，上訴人對王
    河平告以不做了等語，即為對可為被上訴人公司之代表人表
    達辭職之意思，且依照勞動基準法第2 條第2 款規定，所謂
    雇主，即僱用勞工之事業主、事業經營之負責人或代表事業
    主處理有關勞工事務之人，而證人王河平乃被上訴人公司派
    駐於「青山雄觀社區」之負責督導保全員服務之主管，而可
    視為勞動基準法所定之雇主，故上訴人於93年12月7 日對於
    證人王河平所為之該辭職之意思於到達雇主之代表後，即發
    生終止雙方間勞動契約之效力，從而，雙方間之勞動契約於
    時際上應已於93年12月7 日上訴人辭職之時即已因終止而消
    滅之事實，應堪予認定。雖被上訴人抗辯雙方之勞動契約自
    93年12月9 日起因上訴人主動辭職而消滅，惟關於兩造間之
    勞動契約乃係因上訴人自動辭職而消滅之事實，則屬一致，
    從而被上訴人抗辯稱其與上訴人間之勞動契約已經因上訴人
    主動請辭而終止一節，即應屬可採。至於事後，被上訴人公
    司之人員王河平、王愛飛等人於93年12月中遇見上訴人，探
    詢上訴人有無前往其他社區工作之事實，亦為兩造所不爭執
    ，惟雙方間之勞動契約既已因上訴人主動請辭而消滅，被上
    訴人公司人員雖另探詢上訴人前往其他社區擔任保全員之意
    願，則被上訴人公司之人員對於上訴人之上述探詢，不過是
    對於上訴人締結另一新勞動契約之要約，並非認為原有勞動
    契約仍繼續有效而為之工作地點之調動，並不使雙方間已經
    消滅之勞動契約因而恢復效力，而上訴人既未對被上訴人所
    為新要約為承諾，雙方亦未再成立新勞動契約，亦屬當然。
    而且，勞動契約之成立或終止，並不限於書面方式為之方生
    效力，只須當事人間意思表示一致即生法律上之效力，且勞
    動契約於本質上雖屬雙務契約，其成立、變更、終止俱應依
    據契約當事人之合意，然因勞工所負之契約上義務為給付身
    體勞動之勞務，故如勞工意欲終止契約，只須其辭職之意思
    表示到達於雇主，即可生終止勞動契約之效力，僅若因而生
    損害於雇主時，應負損害賠償責任而已，不能違反勞工自由
    意願而強令勞工留於特定雇主處工作，故上訴人所主張稱被
    上訴人未當場交付解僱命令或即令其辦理離職手續等，並不
    影響雙方間之勞動契約已經因上訴人主動請辭之效力，至於
    依照被上訴人公司管理規章所定應辦理若干手續，及辦理勞
    工保險、全民健康保險等退保手續，均非勞動契約成立、終
    止行為本身，不得以何時辦理離職手續或辦理上述社會保險
    退保手續，而認為影響勞動契約之成立或消滅，則上訴人主
    張係被上訴人以上訴人不能勝任工作而解僱上訴人一節，即
    無可採。另原判決以上訴人係於於93年12月9 日以該不到職
    之事實行為表示離職之意思表示，不因其事後未於該離職申
    請單上簽名而謂其並無離職之意思，固非無據，惟依照上述
    本院認定之事實，上訴人乃直接以言詞對被上訴人之代表為
    主動辭職之意思表示，原判決認定之事實雖與本院認定不同
    ，惟關於兩造間之勞動契約乃因上訴人主動辭職而消滅，並
    非因被上訴人解僱上訴人而消滅，則無二致，併此敘明。
三、綜上所述，本件被上訴人與上訴人間之勞動契約乃因上訴人
    主動辭職而終止該勞動契約，上訴人主張被上訴人乃係以勞
    動基準法第11條第1 項第5 款規定之勞工對於所擔任之工作
    不能勝任為由，未經預告逕行終止勞動契約等情，上訴人並
    未能舉證證明其此部分主張為真實，則上訴人既係主動辭職
    ，其主張依勞動基準法第16條、第17條規定，請求雇主即上
    訴人應給付其預告期間之工資及資遣費，即屬無理由。從而
    ，上訴人本於勞動基準法第11條第1 項第5 款、第16條、第
    17條第1 款第、2 款規定，請求被上訴人給付資遣費及預告
    期間之工資合計140,500 元，及自起訴狀繕本送達被上訴人
    之翌日起至清償日止按週年利率百分之5 計算之利息，均為
    無理由，不應准許。原判決認定之雙方間勞動契約終止時間
    雖與本院認定之時間不同，但原判決認定之雙方間勞動契約
    終止之原因之法律事實則與本院認定之事實相同，故原判決
    之理由雖與本院判決理由有所不同，但結果並無二致，原判
    決之結果仍應予維持，上訴意旨指摘原判決不當，求予廢棄
    改判，為無理由，應予駁回。
參、本件事證已臻明確，兩造其餘主張及攻擊防禦方法與證據，
    經本院斟酌後，與本件判決結果已不生影響，故不一一論列
    ，附此敘明。
肆、結論：本件上訴為無理由，依民事訴訟法第436條之1第3項
    、第449條第2項、第78條，判決如主文。
中    華    民    國    95    年    7     月    12    日
            勞工法庭  審判長法  官  李世貴
                            法  官  楊千儀
                            法  官  許瑞東
以上正本證明與原本無異
本判決不得上訴
中    華    民    國    95    年    7     月    12    日
                            書記官  賴玉芬


司法院資訊處製作；財團法人民間司法改革基金會備份。
